【裁判字號】    94,訴,1211
【裁判日期】    950127
【裁判案由】    毒品危害防制條例
【裁判全文】
臺灣高雄地方法院刑事判決              94年度訴字第1211號
公  訴  人  臺灣高雄地方法院檢察署檢察官
被      告  甲○○
上列被告因毒品危害防制條例案件，經檢察官提起公訴（93年度
毒偵字第7827號），暨移送併辦（94年度毒偵字第3948、6325、
7534、8619號），被告於準備程序中，就被訴事實為有罪之陳述
，經本院合議庭裁定由受命法官獨任進行簡式審判程序，本院判
決如下：本院判決如下：
    主  文
甲○○連續施用第一級毒品，累犯，處有期徒刑拾月，扣案之海
洛因柒包（合計淨重貳拾點貳參公克）、殘留海洛因之注射針筒
玖支、電子磅秤壹個、殘餘粉末膠袋壹個、吸管壹支，均沒收銷
燬之，注射針筒壹支、空夾鍊袋伍包沒收之；又連續施用第二級
毒品，累犯，處有期徒刑陸月，扣案之甲基安非他命柒包（合計
驗後毛重伍點零公克）、殘留甲基安非他命之吸食器壹組，均沒
收銷燬之。應執行有期徒刑壹年貳月，扣案之海洛因柒包（合計
淨重貳拾點貳參公克）、殘留海洛因之注射針筒玖支、電子磅壹
個、殘餘粉末膠袋壹個、吸管壹支、甲基安非他命柒包（合計驗
後毛重伍點零公克）、殘留甲基安非他命之吸食器壹組均沒收銷
燬之，注射針筒壹支、空夾鍊袋伍包沒收之。
    事  實
一、甲○○前於民國85年間，因違反肅清煙毒條例案件，經本院
    以85年訴字第1216號判決判處有期徒刑3 年1 月，褫奪公權
    3 年，於85年10月1 日入監服刑，88年2 月13日假釋付保護
    管束，於90年3 月12日縮刑期滿執行完畢。另於90年間，因
    施用毒品案件，經本院裁定送觀察勒戒及強制戒治，於92年
    11月13日強制戒治執行完畢釋放，由臺灣高雄地方法院檢察
    署檢察官於民國93年7 月2 日，以93年度戒毒偵字第595 號
    為不起訴處分確定。
二、詎徐永德未戒除毒癮，基於施用第一級毒品海洛因之概括犯
    意，自93年6 月間起至94年10月12日晚間11時止，連續在其
    高雄縣美濃鎮○○街57號住處，以將海洛因摻水置入注射針
    筒注射方式，施用第一級毒品海洛因多次。復基於施用第二
    級毒品甲基安非他命（起訴書均誤載為安非他命）之概括犯
    意，自93年6 月間起至94年10月13日早上7 時止，連續在上
    址住處及住處附近之土地公廟等處，以將甲基安非他命置於
    吸食器燒烤呈煙霧狀，以口鼻吸食煙霧方式，連續施用第二
    級毒品甲基安非他命多次。嗣為警分別於：
  (一)93年12月15日下午2 時30分許，持搜索票在其上開住處查獲
    ，並扣得第一級毒品海洛因5 包（合計淨重19.59 公克）、
    第二級毒品甲基安非他命1 包（驗後毛重1.8 公克），及其
    所有供施用之殘留海洛因之注射針筒6 支、電子磅秤1 個、
    殘留甲基安非他命之吸食器1 組，及尚未使用之注射針筒1
    支、空夾鍊袋5 包。
  (二)94年5月8日晚間10時30分許，為警在高雄縣旗山鎮○○○路
    與民生二街口查獲，並扣得第一級毒品海洛因1包（淨重0.1
    9 公克）及第二級毒品甲基安非他命4 包（合計驗後毛重1.
    3 公克）。
  (三)94年7月29日下午5時50分許，在高雄縣旗山鎮○○街12號前
    附近，為警攔檢查獲，並在甲○○駕駛之車號UY-8698號自
    用小客車內扣得第二級毒品甲基安非他命1 包（驗後毛重1.
    4 公克）。
  (四)94年8 月11日下午5 時許，在高雄縣旗山鎮○○○路鼓山國
    小旁查獲，並扣得第二級毒品甲基安非他命1 包（驗後毛重
    約0. 5公克）。
  (五)94年10月13日上午10時30分許，在上開住處查獲，並扣得第
    一級毒品海洛因1 包（淨重0.45公克）、海洛因殘渣夾鍊袋
    1 包及其所有供施用殘留海洛因之注射針筒3 支、自製鏟毒
    品之吸管1 支。
二、案經高雄市政府警察局刑警大隊、高雄縣政府警察局旗山分
    局報請及高雄市政府警察局移請臺灣高雄地方法院檢察署檢
    察官偵查起訴暨移送併案審理。
    理  由
一、本件被告甲○○所犯為死刑、無期徒刑、最輕本刑為3年以
    上有期徒刑以外之罪，其於準備程序進行中，就被訴事實為
    有罪之陳述，經告知簡式審判程序之旨，並聽取當事人之意
    見後，本院認宜以獨任進行簡式審判程序，而裁定進行簡式
    審判程序審理，合先敘明。
二、上揭事實，業據被告於警詢及本院審理中自白不諱，且其為
    警查獲時所採取之尿液，經送請送高雄市立凱旋醫院及台灣
    檢驗科技股份有限公司，以酵素免疫法（EIA）及 氣相層析
    質譜法（GC/M S）方法檢驗結果，呈甲基安非他命、嗎啡陽
    性反應，此有上開醫院94年1 月4 日、94年10月31日濫用藥
    物尿液檢驗報告2 紙及上開公司94年6 月15日報告編號
    KＺ000000000000號、94年8 月17日報告編號KＺ000000000000
    號、94年9 月8 日報告編號KＺ000000000000號濫用藥物尿液
    檢驗報告3 紙附卷可稽（93年度毒偵字第7827號第48頁、本
    院卷第58、82、91、123 頁）。而扣案之白色粉末7 包經送
    請法務部調查局檢驗結果，認該白色粉末含海洛因成分，合
    計淨重20.23 公克，有該局94年1 月31日調科壹字第220019
    102 號、94年7 月22日調科壹字第220020457 號、調科壹字
    第220022030 號鑑定通知書3 紙存卷可參（見上開偵查卷第
    27頁、本院卷第51頁、第146 頁），是該扣案之白色粉末7
    小包係第一級毒品海洛因無訛。又扣案之晶體7 包、經送請
    高雄醫學大學附設中和紀念醫院檢驗結果，該晶體為甲基安
    非他命成分，合計驗後毛重5.0 公克，有該醫院94年1 月25
    日編號00 00-000 號、94年6 月21日編號0000-000號、94年
    8 月16日編號0000-000號、94年9 月27日編號0000-000號檢
    驗報告4 紙在卷（見同上偵查卷第29頁、本院卷第43、44、
    45、46、66、79頁）足憑。扣案之注射針筒10支、電子磅秤
    1 個、殘餘粉末膠袋1 個、吸管1 支，經送請上開醫院檢驗
    結果，除其中1 支針筒（外觀編號294 號）為海洛因陰性反
    應外，餘均呈海洛因陽性反應，此有該醫院94年5 月17 日
    編號0000-000號至0000-000號、94年12月13日編號9412-57
    至0000-000號號檢驗報告共13紙在卷（見本院卷第27頁至33
    頁、第138 頁至142 頁）足憑；扣案之吸食器1 組，經送請
    前開醫院檢驗結果，呈甲基安非他命陽性反應，有該醫94年
    5 月17日編號0000-000號檢驗報告1 紙在卷（見本院卷第26
    頁）可按，並有扣案之空夾鍊袋5 包在卷可稽，足徵被告前
    開施用第一級毒品海洛因及第二級毒品安非他命之自白，核
    與與事實相符，被告連續施用第一級毒品海洛因、第二級毒
    品甲基安非他命之犯行，應堪認定。
三、被告前於90年間，因施用毒品案件，經本院裁定送觀察勒戒
    及強制戒治，於92年11月13日強制戒治執行完畢釋放，由臺
    灣高雄地方法院檢察署檢察官以93年度戒毒偵字第595 號為
    不起訴處分確定，此有臺灣高等法院被告前案紀錄表1 份在
    卷可參，是被告本件連續施用第一級毒品海洛因及第二級甲
    基安非他命之行為，既然均係在92年11月13日強制戒治執行
    完畢釋放後，5 年內再犯毒品危害防制條例第10條第1 項，
    應依毒品危害防制條例第23條第2 項之規定，予以處罰。
四、核被告所為，係犯毒品危害防制條例第10條第1項、第2項之
    施用第一級、第二級毒品罪。被告持有第一級、第二級毒品
    後進而施用，其持有之低度行為均應為施用之高度行為所吸
    收，故均不另論其持有毒品罪。另按持有第一級毒品淨重達
    5 公克以上者，持有第二級毒品淨重達10公克以上者，加重
    其刑至2 分之1 ，毒品危害防制條例第11條第4 項、行政院
    93年1 月7 日院臺法字第0930080551號令訂定之「轉讓持有
    毒品加重其刑之數量標準」固設有規定。查本案被告於犯罪
    事實(一)持有第一級毒品海洛因5 包，合計淨重固高達19.59
    公克，惟比較毒品危害防制條例第10條第1 項施用第一級毒
    品罪及第11條第1 項持有第一級毒品罪，加重後之持有第一
    級毒品罪之法定刑仍較施用第一級毒品罪之法定刑為輕，尚
    不生重度法吸收輕度法之吸收關係，自應論以施用第一級毒
    品罪，附此敘明。而被告自93年6 月某日起，至94年10月12
    日晚間11時許止及自93年6 月某日起至94年10月13日早上7
    時許止，先後分別施用第一級、第二級毒品之行為，均時間
    緊接，犯罪構成要件相同，顯係分別基於概括之犯意反覆為
    之，均為連續犯，均應依刑法第56條之規定，論以1 施用第
    一級毒品罪及施用第二級毒品罪，並應依法加重其刑。又公
    訴意旨雖僅就被告自93年6 月某日時許至94年1 月初某日時
    止施用第一級、第二級毒品部分，提起公訴，漏未就被告其
    後之施用毒品犯行，一併起訴，然上開未經起訴部分與起訴
    並經本案論罪科刑部分，具有連續犯之裁判上一罪關係，而
    為起訴效力所及，本院自得併為審理。
五、又被告前於85年間，因違反肅清煙毒條例案件，經本院以85
    年訴字第1216號判決判處有期徒刑3 年1 月，褫奪公權3 年
    ，於85年10月1 日入監服刑，88年2 月13日假釋付保護管束
    ，於90年3 月12日縮刑期滿執行完畢，有前開被告前案紀錄
    表1 紙在卷可佐，被告於有期徒刑執行完畢，5 年內再犯本
    件有期徒刑以上之2 罪，為累犯，均應依刑法第47條之規定
    ，加重其刑，被告同時有2 種以上刑之加重事由，均應依法
    遞加之。爰審酌被告前因施用毒品經觀察、勒戒及強制戒治
    之程序後，仍不知悛悔，不思戒除惡習，竟再次施用毒品自
    戕其身，顯然缺乏戒絕毒品之決心，有再入監矯治必要，惟
    其行為尚未害及他人及其犯後坦承犯行，態度尚稱良好等一
    切情狀，分別量處如主文所示之刑，並定其應執行之刑。
六、扣案海洛因7 包（合計淨重20.23 公克）、甲基安非他命7
    包（合計驗後毛重5.0 公克）為毒品，應依毒品危害防制條
    例第18條第1 項前段之規定，沒收銷燬之。另扣案之被告所
    有殘留海洛因之注射針筒9 支、電子磅秤1 個、殘餘粉末膠
    袋1 個、吸管1 支，及殘留甲基安非他命之吸食器1 組，經
    送請上開醫院檢驗結果，分別呈海洛因及甲基安非他命陽性
    反應，業據本院認定如前，已如前述，該等器物難以與毒品
    析離，均係違禁物，不論屬於犯人所有與否，均應依毒品危
    害防制條例第18條第1 項前段之規定，沒收銷燬之。至扣案
    之注射針筒1 支及空夾鍊袋5 包為被告所有，供預備施用毒
    品之物，爰依刑法第38條第1 項第2 款之規定，併為沒收之
    宣告。
據上論斷，應依刑事訴訟法第299 條第1 項前段、第273 條之1
第1項，毒品危害防制條例第10條第1項、第2項、第18條第1項前
段，刑法第11條、第56條、第47條、第38條第1項第2款，判決如
主文。
本案經檢察官乙○○到庭執行職務。
中    華    民    國    95    年    1    月    27    日
                  刑事第十庭    法  官  楊淑珍
以上正本證明與原本無異。
如不服本判決，應於判決送達後10日內，向本院提出上訴狀。
中    華    民    國    95    年    1    月    27    日
                                書記官  林秀敏
附錄本件論罪法條全文：
毒品危害防制條例第10條
施用第一級毒品者，處6月以上5年以下有期徒刑。
施用第二級毒品者，處3年以下有期徒刑。


司法院資訊處製作；財團法人民間司法改革基金會備份。
